【裁判字號】    99,訴,882
【裁判日期】    990429
【裁判案由】    搶奪等
【裁判全文】
臺灣板橋地方法院刑事判決               99年度訴字第882號
公  訴  人  臺灣板橋地方法院檢察署檢察官
被      告  乙○○
上列被告因搶奪等案件，經檢察官提起公訴（99年度偵字第4918
號），被告於準備程序中就被訴事實為有罪之陳述，經本院合議
庭裁定由受命法官獨任進行簡式審判程序，並判決如下：
    主  文
乙○○犯如附表所示之罪，各處如附表所示之刑，應執行有期徒
刑年。
    事  實
一、乙○○前因偽造文書案件，經本院以93年度簡字第5164號判
    決判處有期徒刑3 月，如易科罰金，以銀元300 元折算1 日
    確定，於民國94年7 月2 日執行完畢。又因搶奪、施用毒品
    、贓物等案件，分別經本院以95年度訴字第1886、2179號、
    97年度簡字第179 號判決判處有期徒刑2 年10月、8 月、4
    月、3 月確定，上開各罪合於減刑要件部分經減刑後，由本
    院以97年度聲字第2127號裁定定應執行有期徒刑3 年4 月確
    定，於98年10月19日執行完畢。詎未知悛悔，而為附表所示
    行為。嗣於99年1 月31日晚間6 時50分許，在臺北縣蘆洲市
    ○○路269 巷29號為警查獲，並扣得車牌號碼CUJ-936 號重
    型機車1 輛及鑰匙1 串（發還丁○○）、手機1 具（發還己○○）、外套1 件、安全帽2 頂、口罩1 枚。
二、案經己○○訴由臺北縣政府警察局蘆洲分局報請臺灣板橋地
    方法院檢察署檢察官偵查起訴。
    理  由
一、上揭事實，業據被告乙○○於警詢、檢察官訊問及本院審理
    時坦承不諱，核與證人即被害人丁○○、己○○、丙○、庚○○、戊○○、甲○○於警詢或檢察官訊問時具結證述之情
    節相符，且有贓物認領保管單2 件、車籍資料、監視器翻拍
    照片在卷可資佐證，俱徵被告前揭不利於己之自白與事實相
    符。綜上，本案事證明確，被告犯行堪予認定。
二、核被告所為，分係犯如附表所示之罪。被告前後各次竊盜、
    搶奪犯行，犯意各別，行為互殊，應予分論併罰。又被告有
    如前所述論罪科刑之執行紀錄，有臺灣高等法院被告前案紀
    錄表在卷足稽，其於徒刑執行完畢後5 年內故意再犯上開有
    期徒刑以上之罪，為累犯，應依刑法第47條第1 項規定，加
    重其刑。爰審酌被告正值青壯，不思自食其力，任意行竊、
    搶奪財物，欠缺尊重他人財產權益及守法之觀念，應嚴予非
    難，兼衡被告之素行、智識程度，其犯罪之動機、目的、手
    段、所獲利益，暨被告犯罪後之態度等一切情狀，分別量處
    如主文所示之刑，並定其應執行之刑，資為懲儆。
三、扣案外套1 件、安全帽2 頂、口罩1 枚，雖係被告所有之物
    ，此據被告供承在卷，然其性質無非日常穿戴用品，與被告
    竊盜、搶奪行為並無直接關聯性，爰不併予宣告沒收。
四、至公訴人以被告前有多次犯罪前科，經刑罰處遇未收其效，
    再犯本案竊盜、搶奪犯行，足認有犯罪之習慣，請求諭知於
    刑之執行前令入勞動場所強制工作，以資矯治。惟按保安處
    分係針對受處分人將來之危險性所為之處置，以達教化、治
    療之目的，為刑罰之補充制度，保安處分中之強制工作，旨
    在對嚴重職業性犯罪及欠缺正確工作觀念或無正常工作因而
    犯罪者，強制其從事勞動，學習一技之長及正確之謀生觀念
    ，使其日後重返社會，能適應社會生活。然保安處分之措施
    亦含社會隔離、拘束身體自由之性質，其限制人民之權利，
    實與刑罰同，自應受比例原則之規範，使保安處分之宣告，
    與行為人所為行為之嚴重性，行為人所表現之危險性，及對
    行為人未來行為之期待性相當。茲以被告雖有因犯搶奪罪接
    受刑之科處及執行之紀錄，復為本案竊盜、搶奪犯行，然所
    竊得之財物價值非鉅，其搶奪部分，多係利用他人將提包放
    置機車、不及防備之際奪取之，而未對被害人人身施以強制
    力，犯罪情節尚非重大，參以被告原在長龍養生館任職，有
    在職證明書1 件存卷為憑，非無正當工作，於犯罪後亦供認
    其犯行無隱，良有悔意，綜核上情，應認宣告如主文所示之
    刑，已屬相當，難認有另行宣告強制工作以矯治其社會危險
    性之必要，爰不另為強制工作之諭知，附此敘明。
據上論斷，應依刑事訴訟法第273 條之1 第1 項、第299 條第1
項前段，刑法第320 條第1 項、第325 條第1 項、第47條第1 項
、第51條第5 款，刑法施行法第1 條之1 ，判決如主文。
本案經檢察官鄭淑壬到庭執行職務。
中    華    民    國    99    年    4     月    29    日
                  刑事第二十庭  法  官  廖怡貞
以上正本證明與原本無異。
如不服本判決，應於判決送達後10日內，向本院提出上訴狀，上
訴於臺灣高等法院（須附繕本）。
                                書記官  林惠齡
中    華    民    國    99    年    4     月    29    日
※附錄本案論罪科刑法條全文※
中華民國刑法第320條
 (普通竊盜罪、竊佔罪)
意圖為自己或第三人不法之所有，而竊取他人之動產者，為竊盜
罪，處5 年以下有期徒刑、拘役或500 元以下罰金。
意圖為自己或第三人不法之利益，而竊佔他人之不動產者，依前
項之規定處斷。
前二項之未遂犯罰之。
中華民國刑法第325條
 (普通搶奪罪)
意圖為自己或第三人不法之所有，而搶奪他人之動產者，處6 月
以上5 年以下有期徒刑。
因而致人於死者，處無期徒刑或7 年以上有期徒刑，致重傷者，
處3 年以上10年以下有期徒刑。
第一項之未遂犯罰之。
┌─────────────────────────────────────┐
│附表                                                                      │          │
├──┬────────────────────┬──────┬──────┤
│編號│犯罪事實                                │所犯法條    │主文        │
├──┼────────────────────┼──────┼──────┤
│1   │乙○○意圖為自己不法之所有，於99年1 月26│刑法第320 條│乙○○竊盜，│
│    │日下午6 時許，在臺北縣三重市○○街28巷1 │第1 項竊盜罪│累犯，處有期│
│    │號前，見丁○○所有之車牌號碼CUJ-936 號重│            │徒刑肆月。  │
│    │型機車停放該處，鑰匙插置電門，即徒手發動│            │            │
│    │竊取之。                                │            │            │
├──┼────────────────────┼──────┼──────┤
│2   │乙○○意圖為自己不法之所有，於99年1 月26│刑法第325 條│乙○○意圖為│
│    │日晚間7 時40分許，騎乘車牌號碼CUJ-936 號│第1 項搶奪罪│自己不法之所│
│    │重型機車，在臺北縣蘆洲市○○路110 巷46號│            │有，而搶奪他│
│    │前，趁己○○不備，徒手搶奪其手提包1 只（│            │人之動產，累│
│    │內有現金新臺幣約1500元、行動電話2 具、全│            │犯，處有期徒│
│    │民健康保險卡、金融卡、信用卡、駕駛執照、│            │刑捌月。    │
│    │皮夾、零錢包等物品）得手。              │            │            │
├──┼────────────────────┼──────┼──────┤
│3   │乙○○於99年1 月27日中午12時20分許，騎乘│刑法第320 條│乙○○竊盜，│
│    │車牌號碼CUJ-936 號重型機車，行經臺北縣蘆│第1 項竊盜罪│累犯，處有期│
│    │洲市○○街36巷7 號前，見丙○將其所有之皮│            │徒刑月。  │
│    │包置於機車腳踏板上後離去，竟意圖為自己不│            │            │
│    │法之所有，徒手竊取之（內有行動電話、現金│            │            │
│    │新臺幣約1000元、全民健康保險卡、悠遊卡等│            │            │
│    │物品）。                                │            │            │
├──┼────────────────────┼──────┼──────┤
│4   │乙○○意圖為自己不法之所有，於99年1 月27│刑法第325 條│乙○○意圖為│
│    │日中午12時31分許，騎乘車牌號碼CUJ-936 號│第1 項搶奪罪│自己不法之所│
│    │重型機車，行經臺北縣蘆洲市○○路188 巷15│            │有，而搶奪他│
│    │弄，趁庚○○不備，徒手搶奪其置於機車座墊│            │人之動產，累│
│    │之皮包1 只（內有現金新臺幣約1000元、行動│            │犯，處有期徒│
│    │電話、信用卡、隨身碟、化妝包、皮夾等物品│            │刑捌月。    │
│    │）。                                    │            │            │
├──┼────────────────────┼──────┼──────┤
│5   │乙○○意圖為自己不法之所有，於99年1 月29│刑法第325 條│乙○○意圖為│
│    │日上午7 時28分許，騎乘車牌號碼CUJ-936 號│第1 項搶奪罪│自己不法之所│
│    │重型機車，行經臺北縣蘆洲市○○路185 巷78│            │有，而搶奪他│
│    │弄6 號1 樓前，趁戊○○不備，徒手搶奪其置│            │人之動產，累│
│    │於機車腳踏墊之皮包1 只（內有現金新臺幣約│            │犯，處有期徒│
│    │500 元、國民身分證、證照、行車執照、金融│            │刑捌月。    │
│    │卡、印章等物品）。                      │            │            │
├──┼────────────────────┼──────┼──────┤
│6   │乙○○意圖為自己不法之所有，於99年1 月29│刑法第325 條│乙○○意圖為│
│    │日上午7 時50分許，騎乘車牌號碼CUJ-936 號│第1 項搶奪罪│自己不法之所│
│    │重型機車，行經臺北縣蘆洲市○○路259 巷13│            │有，而搶奪他│
│    │弄2 號前，趁甲○○不備，徒手搶奪其置於機│            │人之動產，累│
│    │車腳踏墊之皮包1 只（內有現金新臺幣約1000│            │犯，處有期徒│
│    │元、國民身分證、駕駛執照、行車執照、全民│            │刑捌月。    │
│    │健康保險卡、金融卡、識別證、信用卡、鑰匙│            │            │
│    │等物品）。                              │            │            │
└──┴────────────────────┴──────┴──────┘

司法院資訊處製作；財團法人民間司法改革基金會備份。
